【裁判字號】    88,易,4822
【裁判日期】    890115
【裁判案由】    違反著作權法
【裁判全文】
臺灣高雄地方法院刑事判決                        八十八年度易字第四八二二號
    公  訴  人  臺灣高雄地方法院檢察署檢察官
    被      告  丙○○
    被      告  乙○○
右列被告因違反著作權法案件，經檢察官提起公訴（八十八年度偵字第一一二七二、
二四七四二號），本院判決如左：
    主  文
丙○○以明知係侵害電腦程式著作財產權之重製物，而仍作為直接營利之使用為常業
，處有期徒刑壹年陸月。緩刑伍年。
乙○○幫助以明知係侵害電腦程式著作財產權之重製物，而仍作為直接營利之使用為
常業，處有期徒刑捌月。緩刑貳年。
如附表所示之物，均沒收。
    事  實
一、乙○○、丙○○為弟兄關係。丙○○明知向綽號「老師」之不詳人士以每片分別
    為新台幣（下同）二百五十元、一百元所購得之程式光碟、遊戲光碟多片，為俗
    稱大補帖之盜版光碟片，內有重製如附表所示戊○○○股份有限公司（下稱華義
    公司）、智冠科技股份有限公司（下稱智冠公司）、丁○○○○股份有限公司（
    下稱第三波公司）等著作權人所有如附表所示名稱之電腦程式，均係侵害電腦程
    式著作財產權之物，仍自民國八十八年二月間起，高雄市三民區○○○路一帶，
    以每片二百三至六百元之價格販售於不特定人，作為直接營利之使用；嗣於同年
    四月二十九日十八時卅分許，在高雄市三民區○○○路一０九號前騎樓擺設攤位
    販售，適其兄乙○○基於幫助之犯意，至停放在一旁丙○○之Ｓ８─三０九號小
    貨車內拿取盜版光碟片供丙○○販賣時，當場為警查獲，並扣得如附表所示之物
    。
二、案經華義公司、智冠公司、第三波公司訴由高雄市政府警察局三民第一分局移送
    臺灣高雄地方法院檢察署檢察官偵查起訴。
    理  由
一、訊之被告丙○○、乙○○二人對右揭犯罪事實，均直承不諱，且本案係當場遭查
    獲，製有照片多張，並扣得如附表所示物；又據告訴人代理人陳文鈺、甲○○及
    徐龍川指訴綦詳，及其等提出之公司執照、相關遊戲軟體授權合約書、公開發行
    為眾所知之包裝封面影本等著作權證明均在卷足佐，堪信被告之自白確與事實相
    符。事證明確，被告二人之右揭犯行，均堪認定。
二、查本件扣案之盜版光碟片高達四百七十餘片，貸供客人選購之光碟目錄又有一百
    七十一本之多，且被告丙○○自承設攤擺設目錄招攬不定之人選購盜版光碟片，
    足徵被告先後多次販賣盜版光碟片之行為，係供作其家庭生計之用，縱其平日有
    以送使當為業，而有其他合法所得，仍無礙其常業犯行之成立，核被告丙○○所
    為，係犯著作權法第九十四條、第九十三條第三款、第八十七條第五款之明知侵
    害電腦程式著作財產權之重製物，而仍作為直接營利之使用為常業罪；而被告乙
    ○○上開所為，係基於幫助丙○○為上開犯行，依刑法第三十條規定，核係屬同
    上法條之幫助犯，並依法減輕其刑。審酌被告二人侵害他人電腦程式著作財產權
    ，有損我國致力維護智慧財產權之形象，且所賣及扣案之盜版光碟數量非少，所
    賣大補帖一片即足以侵害多人智慧結晶，惟念犯後已坦承犯行，尚具悔意等一切
    情狀，爰各量處如主文所示之刑，以資懲儆。末查被告丙○○前於七十七年間因
    恐嚇罪，受有期徒刑以上刑之宣告，執行完畢後，五年以內未曾受有期徒刑以上
    刑之宣告；而被告張盛未有前科紀錄，有本院被告全國前案紀錄表在卷可稽，其
    經本次起訴並到庭接受審判後應知警惕，諒無再犯之虞，本院因認對被告所處之
    刑，以暫不執行為適當，爰分別併予宣告丙○○緩刑五年，乙○○緩刑二年，以
    啟自新。如附表所示之盜版光碟片、光碟目錄等物，其數量業經本院勘驗明確，
    係被告所有並供犯罪所用，已如前述，爰依刑法第三十八條第一項第二款，併予
    宣告沒收。
據上論斷，應依刑事訴訟法第二百九十九條第一項前段，著作權法第八十七條第五款
、第九十三條第三款、第九十四條，刑法第十一條前段、第三十條、第七十四條第一
、第二款、第三十八條第一項第二款，判決如主文。
中    華    民    國     八十九     年      一      月      十五        日
                                  臺灣高雄地方法院刑事第七庭
                                      法  官  藍  家  慶
右正本證明與原本無異。
如不服本判決，應於判決送達後十日內，向本院提出上訴狀。
                                      書記官  許  雅  惠
中    華    民    國     八十九     年      一      月      十五        日
附錄本案論罪科刑法條：
著作權法第八十七條第五款：
有下列情形之一者，除本法另有規定外，視為侵害著作權或製版權：
五、明知係侵害電腦程式著作財產權之重製物而仍作為直接營利之使用者。
著作權法第九十三條第三款：
有下列情形之一者，處二年以下有期徒刑，得併科新臺幣十萬元以下罰金：
三、以第八十七條各款方法之一侵害他人之著作權者。
著作權法第九十四條：
以犯第九十一條、第九十二條或第九十三條之罪為常業者，處一年以上七年以下有期
徒刑，得併科新臺幣四十五萬元以下罰金。
附表：
  編號       名稱               著 作 權 人             數量
   一    惡靈古堡            丁○○○○股份有限公司     六片
   二    捍衛雄鷹                                       三
   三    俠客遊之前途道標                               一
   四    遊戲修改至尊                                   二
   五    長驅直入                                       二
   六    血祭                                           三
   七    征服七海                                       二
   八    騎土帝國                                       三
   九   王堵之師                                       三
   十    幻魔天尊                                       一
   十一  流氓大享                                       一
   十二  孿生物語                                       三
   十三  天外來襲                                       六
   十四  核彈狂人夢                                     二
   十五  麻辣四川省                                     一
   十六  狂房車賽          戊○○○股份有限公司       二
   十七  幻想奇俠                                       二
   十八  狂王的後繼者                                   一
   十九  夢幻新世玠                                     一
   二十  光速兔仙子                                     一
   二一  純愛手札                                       三
   二二  靈劍傳奇                                       一
   二三  劍魂之血肉橫飛      英特衛多媒體聯合國         一
   二四  空優指揮官                                     二
   二五  多重火力                                       一
   二六  柏德之門                                       五
   二七  第一現場                                       二
   二八  天依計劃            歐樂影視國際有限公司       一
   二九  英雄無敵                                       五
   三十  Ｅ１特戰隊                                     二
   三一  風色幻想            智冠科技股份有限公司       二
   三二  三國群英傳                                     一
   三三  岳飛傳                                         一
   三四  織田信長                                       一
   三五  吞食天地                                       四
   三六  雷峰塔                                         四
   三七  江南才子                                       二
   三八  競技美少女之大運動會                           一
   三九  玉蒲轉之浪史奇觀                               一
   四十  夜想曲                                         一
   四一  戰國風雲            松崗電腦圖書資料公司       一
   四二  暗黑岥壞神                                     二
   四三  風馳電掣                                       一
   四四  戰慄時空                                       二
   四五  魔獸爭霸二                                     二
   四六  青沚寶具            協和國際多媒體股份有限公司 二
   四七  除暴特警隊                                     一
   四八  特種部隊                                       二
   四九  音速小子            憶弘國際股份有限公司       二
   五十  音速小子大進擊                                 二
   五一  原罪資料片一                                   五
   五二  雷神之鎚二                                     一
   五三  釣鱸高手            日商帝技爺如股份有限公司   四
   五四  大逆鱗二                                       一
   五五  天使同盟                                       一
   五六  仙劍奇俠傳９５版    大宇資訊股份有限公司       一
   五七  霹靂狂刀                                       一
   五八  富甲天下２          光譜資訊股份有限公司       一
   五九  暗棋大師                                       一
   六十  風暴           怡碩股份有限公司           二
   六一  實習教室            歡樂盒有限公司             一
   六二  阿瑪蘭斯            精訊資訊股份有限公司       二
   六三  俠客英雄傳３                                   一
   六四  銀河騎士團          華彩軟體股份有限公司       一
   六五  神通鬼大            美商藝電股份有限公司       一
   六六  模擬城市3000中文                               二
   六七  閃靈奇兵            業訊股份有限公司           二
   六八  復活邪神                                       二
   六九  西風狂想曲          旭力亞資訊股份有限公司     三
   七十  世紀帝國            精華版展基國際股份有限公司 一
   七一  絕命淒殺            義田文化事業股份有限公司   四
   七二  恐龍獵人２          前衛波股份有限公司         一
                                 共      計         一三九
   七三                      著作權人不詳           十四梱
   七四  電腦程式目錄                             九十七本
   七五  遊戲目錄                                 四十二本
   七六  檔案夾載有一一五ＡＢ                           六片
   七七  檔案夾貼有Ｇ三七七  著作權人不詳               七
   七八  繪聲繪影                                       二
   七九  三又二分之一磁片                             廿八片


司法院資訊處製作；財團法人民間司法改革基金會備份。
